臺灣臺南地方法院民事判決　九十三年度訴字第七四○號
　　原　　　告　彰化商業銀行股份有限公司
　　法定代理人　甲○○
　　訴訟代理人　乙○○
　　被　　　告　丁○○
　　　　　　　　丙○○
右當事人間請求給付借款事件，經本院於九十三年七月二十八日言詞辯論終結，判決
如左：
    主      文
被告應連帶給付原告新台幣玖拾萬柒仟陸佰肆拾伍元，及自民國九十二年七月二十五
日起至清償日止，按年息百分之三點八八計算之利息，並自民國九十二年八月二十六
日起至民國九十三年二月二十五日止，按上開利率百分之十，自民國九十三年二月二
十六日起至清償日止，按上開利率百分之二十計算之違約金。
訴訟費用由被告連帶負擔。
    事實及理由
一、原告主張：訴外人蔡世雄於民國八十九年四月十八日邀同訴外人蔡王阿治為連帶
    保證人向原告借款新台幣（下同）一百萬元，約定借款期限自八十九年四月二十
    四日起至一百零九年四月二十四日止，每期一個月，共二百四十期，利息則按原
    告之基本放款利率減年息百分之一點四四計算，自借款日起屆滿二十四個月翌日
    起改按原告之基本放款利率加年息百分之零點零六計算，嗣約定自九十二年一月
    二十四日起改按原告公告定儲利率指數加年息百分之二點三三計算，並隨同原告
    公告之定儲利率指數變動調整，按月攤還本息，並約定如有一期未履行時，即喪
    失期限利益並視為全部到期，除須按原約定利率計付利息外，其逾期在六個月以
    內，按上開利率百分之十，逾六個月以上部分，則按上開利率百分之二十計付違
    約金。詎蔡世雄僅繳息至九十二年七月二十四日，即未按期繳納利息，現尚積欠
    本金九十萬七千六百四十五元。訴外人蔡王阿治於九十二年一月二十五日死亡，
    被告二人係蔡王阿治之繼承人，對被繼承人蔡王阿治之債務，應負連帶清償責任
    。為此，爰依消費借貸、連帶保證及繼承之法律關係，請求被告連帶給付欠款、
    遲延利息及違約金等語。並聲明如主文所示。
二、被告則以：蔡世雄向銀行借款我們不清楚，蔡王阿治當蔡世雄的連帶保證人並沒
    有告訴我們云云，資為抗辯。並聲明：原告之訴駁回。
三、原告主張之事實，業據其提出借據、增補借據、利率查詢表、放款帳戶資料表、
    傳票各一份、戶籍謄本二份、及本院九十三年一月二十七日九十三南院慶民雅字
    第三六四三號函一份為證，並為被告二人所不爭執，堪信原告之主張為真實。
四、按繼承人自繼承開始時，除本法另有規定外，承受被繼承人財產上之一切權利、
    義務。繼承人對於被繼承人之債務，負連帶責任。民法第一千一百四十八條前段
    、第一千一百五十三條第一項分別定有明文。被告二人既係訴外人蔡王阿治之繼
    承人，且未拋棄繼承，依上開規定，自應對蔡王阿治之債務負連帶清償責任。從
    而，原告本於消費借貸、連帶保證及繼承之法律關係，請求被告連帶給付九十萬
    七千六百四十五元，及如主文第一項所示之利息與違約金，為有理由，應予准許
    。
五、訴訟費用負擔之依據：民事訴訟法第八十五條第二項。
中　　　華　　　民　　　國　　九十三　　年　　　八　　　月　　 十一   　日
                                臺灣臺南地方法院民事第二庭
~B法　　　官　蘇正賢
右為正本係照原本作成
如對本判決上訴，須於判決送達後廿日內向本院提出上訴狀
中　　　華　　　民　　　國　　九十三　　年　　　八　　　月　　 十一   　日
~B法院書記官　曾盈靜
